臺灣板橋地方法院交通裁定　　　　　　95年度交聲字第1744號
原處分機關　交通部公路總局臺北區監理所
異　議　人　甲○○
上列異議人即受處分人因違反道路交通管理處罰條例案件，對於
交通部公路總局臺北區監理所中華民國95年10月18日所為之處分
（原處分案號：北監自裁字第裁40-AO0000000號）聲明異議，本
院裁定如下：
    主  文
異議駁回。
    理  由
一、原處分意旨略以：異議人即受處分人甲○○於民國95年8 月
    20日0 時6 分許，將其所有車牌號碼FN-8330 號自小客車停
    放於屬禁止臨時停車之處所即臺北市○○路○ 段106 巷，違
    反道路交通管理處罰條例第56條第1 項第1 款之規定，裁處
    異議人即受處分人罰鍰新台幣（下同）900 元，罰鍰限於95
    年11月17日前繳納，並註明上開罰鍰逾期不繳納之處分。
二、異議人即受處分人異議意旨則略以：停車處並不是在人行道
    上，而是在道路兩側。深夜停車並無嚴重影響人車通行之虞
    ，其情節輕微，應以勸導代替處罰，爰聲明異議云云。
三、按「汽車停車時，應依左列規定：一禁止臨時停車處所不得
    停車」，道路交通安全規則第112 條第1 項第1 款定有明文
    ；而汽車駕駛人在禁止臨時停車處所停車，處新臺幣600 元
    以上1,200 元以下罰鍰，道路交通管理處罰條例第56條第1
    項第4 款，亦有明文。次按道路交通標誌標線號誌設置規則
    第169 條規定，禁止臨時停車線，用以指示禁止臨時停車路
    段，以劃設於道路緣石正面或頂面為原則，無緣石之道路得
    標繪於路面上，距路面邊緣以30公分為度。本標線為紅色實
    線，線寬除設於緣石，正面者以緣石高度為準外，其餘皆為
    10公分。本標線得加繪紅色「禁止臨時停車」標字，30公分
    正方，每字間隔30公分，沿本標線每隔20公尺至50公尺橫寫
    1 組。本標線禁止時間為全日24小時，如有縮短之必要時，
    應以標誌及附牌標示之。又按「汽車駕駛人之行為有左列情
    形之一，當場不能或不宜攔截製單舉發者，得對汽車所有人
    逕行舉發處罰：…三違規停車而駕駛人不在場。前項逕行舉
    發，應記明車輛牌照號碼、車型等可資辨明之資料，查明汽
    車所有人姓名或名稱、住址後，製單舉發處罰之」。
四、經查，本件異議人甲○○於95年8 月20日0 時6 分許，駕駛
    車號FN-8330 號自用小客車，在臺北市○○路○ 段106 巷處
    ，因有「在禁止臨時停車處所停車」之違規行為，經臺北市
    政府警察局松山分局執勤員警拍照逕行舉發之違規事實等情
    ，有臺北市政府警察局北市警交大字第AO0000000 號舉發違
    反道路交通管理事件通知單及違規採證照片各1 件在卷足佐
    。觀之上開採證照片所載，異議人停放車輛之位置，於路面
    邊緣繪有紅色實線，足見該處確以標線指示禁止臨時停車甚
    明。是異議人於前揭時、地，在設有禁止停車標線之處所停
    車乙節，已堪認定。
五、次按95年12月29日公布之違反道路交通管理事件統一裁罰基
    準及處理細則第12條第6 款固規定，「行為人有下列情形之
    一，而未嚴重危害交通安全、秩序或發生事故，且情節輕微
    ，以不舉發為適當者，交通勤務警察或依法令執行交通稽查
    任務人員得對其施以勸導，免予舉發：…六深夜時段（零至
    六時）停車，有本條例第五十六條之情形。但併排停車、於
    身心障礙專用停車位違規停車或停車險有妨礙消防安全之虞
    ，或妨礙其他人車通行經人檢舉者，不在此限」。然是否合
    於「情節輕微而以不舉發為適當」之要件，乃交通稽查執行
    機關之裁量範圍，且即便情節輕微，其法律效果亦屬「得」
    施以勸導免予舉發，並非當然不得舉發甚明。經查，異議人
    違規停車之時間，固於95年8 月20日0 時06分之深夜時段，
    然上述免予舉發之規定尚未公布施行，得否溯及適用，本非
    無疑。再者，異議人違規停放車輛之位置乃在人行道上，且
    該處位在京華城百貨商圈，違規日期又於95年8 月20日之週
    日深夜，客觀上本有妨礙翌日清晨上班行人及車輛之通行之
    虞。再者，異議人停放車輛後，亦未在車內留守，則執行交
    通勤務之警員亦無從當場施以勸導，逕予排除該違規狀態，
    則異議人之車輛處於違規停車之持續狀態中，自難謂情節輕
    微，不予舉發亦非適當。是以，原處分機關綜合本案違規情
    節輕重、違規地點之交通情況、執法之有效性等情狀所做成
    之裁罰決定，並無何違法或重大之瑕疵，異議人執此主張免
    罰之正當事由，自無足採。是原處分機關依道路交通管理處
    罰條例第56條第1 項第1 款之規定，裁處異議人上述罰鍰及
    逾期未繳罰鍰之處分，核無違誤。本件異議為無理由，應予
    駁回。
據上論斷，應依道路交通案件處理辦法第19條，裁定如主文。
中　　華　　民　　國　　96　　年　　1 　　月　　31　　日
                      交通法庭  法　官  汪怡君
以上正本證明與原本無異。
如不服本裁定應於送達後5日內向本院提出抗告狀。
                                書記官　李郁禎
中　　華　　民　　國　　96　　年　　1 　　月　　31　　日
